臺灣高等法院刑事判決               100年度上易字第2727號
上  訴  人  臺灣臺北地方法院檢察署檢察官
被      告  呂富生
上列上訴人因被告贓物案件，不服臺灣臺北地方法院100 年度易
字第1501號，中華民國100 年10月19日第一審判決（起訴案號：
臺灣臺北地方法院檢察署100 年度偵字第7404號），提起上訴，
本院判決如下：
    主  文
上訴駁回。
    理  由
一、按不服地方法院之第一審判決而上訴者，應向管轄第二審之
    高等法院為之；上訴書狀應敘述具體理由；上訴書狀未敘述
    上訴理由者，應於上訴期間屆滿後20日內補提理由書於原審
    法院，逾期未補提者，原審法院應定期間先命補正；第二審
    法院認為上訴書狀未敘述理由或上訴有第362 條前段之情形
    者，應以判決駁回之，但其情形可以補正而未經原審法院命
    其補正者，審判長應定期間先命補正，刑事訴訟法第361 條
    、第367 條分別定有明文。所謂不服第一審判決之具體理由
    ，必係依據卷內既有訴訟資料或提出新事證，指摘或表明第
    一審判決有何採證認事、用法或量刑等足以影響判決本旨之
    不當或違法，而構成應予撤銷之具體事由，始克當之（例如
    ：依憑證據法則具體指出所採證據何以不具證據能力，或依
    憑卷證資料明確指出證據證明力之判斷如何違背經驗、論理
    法則）；倘僅泛言原判決認定事實錯誤、違背法令、量刑失
    之過重或輕縱，而未依上揭意旨指出具體事由，或形式上雖
    已指出具體事由，然該事由縱使屬實，亦不足以認為原判決
    有何不當或違法者（例如：對不具有調查必要性之證據，法
    院未依聲請調查亦未說明理由，或援用證據不當，但除去該
    證據仍應為同一事實之認定），皆難謂係具體理由，俾與第
    二審上訴制度旨在請求第二審法院撤銷、變更第一審不當或
    違法之判決，以實現個案救濟之立法目的相契合，並節制濫
    行上訴（最高法院97年度台上字第892 號判決意旨參照）。
    是以上訴人之上訴書狀或補提之上訴理由書，雖有敘述上訴
    理由，惟未具體敘述第一審判決有何違法或不當之情形，即
    與未敘述具體理由無異，其所為之上訴即不符合上訴之法定
    要件。
二、經查：本件原審適用簡式審判程序，以被告呂富生於原審審
    理時坦承不諱，並經告訴人盧益村、證人詹宇倫等人於警詢
    及檢察官偵查時證述明確，復有採證照片、物品發還領據等
    為據，而認定被告確有本件收受贓物之犯行，且為累犯，量
    處拘役50日，如易科罰金，以新臺幣1 千元折算1 日。從形
    式上審查，其認事用法均未違反法令或悖離經驗法則、論理
    法則之情形，量刑亦屬允當。
三、檢察官依循告訴人之請求提起上訴，其上訴意旨略以：原審
    並未審酌被告返還告訴人贓物之動機，是單純無條件主動返
    還，抑或藉此向告訴人索取金錢。告訴人盧益村及證人詹宇
    倫均證稱：係詹宇倫透過李永發找到被告，被告表示贓物要
    告訴人用15萬元買回，因為被告支出了15萬元，經討價還價
    後被告拿到5 萬元，詹宇倫拿到1 萬2000元，可見被告並非
    主動透過詹宇倫返還贓物，反係被告欲透過詹宇倫向告訴人
    索討金錢，且告訴人損失之贓物至少15萬元，被告又係累犯
    ，僅判處拘役50日，實屬過輕，原判決認事用法尚嫌未恰。
    惟按量刑之輕重，係屬事實審法院得依職權自由裁量之事項
    ，苟其量刑已以行為人之責任為基礎，並斟酌刑法第57條各
    款所列情狀，而未逾越法定刑度或有濫用權限情事，即不得
    任意指為違法（最高法院75年台上字第7033號判例、98年度
    台上字第5002號判決要旨參照）。本件原審於量刑時已依刑
    法第57條規定，審酌被告素行不佳，犯罪之動機、目的僅為
    一己之私利，犯罪所生危害，及犯後坦承犯行，並將所收受
    之贓物返還告訴人，態度尚屬良好等一切情狀，量處被告收
    受贓物，累犯，處拘役50日，如易科罰金，以新臺幣1 千元
    折算1 日，業據原審詳載理由依據，原審之論罪科刑，顯已
    斟酌刑法第57條各款所列情狀而未逾越法定刑度，量刑亦難
    認有失衡之處，即不得遽指為違法，檢察官指稱原審量刑過
    輕，自不足採。綜上所述，檢察官上訴意旨所指顯未依據卷
    內既有訴訟資料或提出新事證，指摘或表明第一審判決有何
    採證、認事用法或量刑等足以影響判決本旨之不當或違法，
    而構成應予撤銷之具體事由，本件上訴顯無具體理由而不合
    法定程式，應予駁回，並不經言詞辯論為之。
四、據上論結，應依刑事訴訟法第367 條前段、第372 條判決如
    主文。
中    華    民    國   100    年    11    月    28    日
                  刑事第四庭  審判長法  官  陳筱珮
                                    法  官  楊貴雄
                                    法  官  邱滋杉
以上正本證明與原本無異。
不得上訴。
                                    書記官  劉貞達
中    華    民    國   100    年    11    月    30    日